【裁判字號】    92,交聲,1106
【裁判日期】    921028
【裁判案由】    聲明異議
【裁判全文】
臺灣臺中地方法院交通事件裁定                  九十二年度交聲字第一一六號
    原處分機關  交通部公路總局臺中區監理所
    受 處分 人  甲○○
右列受處分人因違反道路交通管理處罰條例案件，對於交通部公路總局臺中區監理所
民國九十二年十月十六日所為之處分（中監違字第裁六○─Ｇ00000000號裁
決書），聲明異議，本院裁定如左：
    主  文
異議駁回。
    理  由
一、原處分機關略以：受處分人甲○○所有車號為Ｂ七─○○五一號自用小客車，於
    民國九十一年九月四日八時五十五分許，在臺中市○○路與中工三路口處，因不
    遵守道路交通標線之指示之違規事實，經臺中市警察局交通警察隊員警以採證照
    片依法逕行舉發，受處分人未於限期前提出申訴，經向原舉發機關查證違規屬實
    ，該所遂於九十二年十月十六日以中監違字第裁六○─Ｇ00000000號裁
    決書，裁處違反道路交通管理處罰條例第六十條第二項第三款、第六十三條規定
    ，處罰鍰新臺幣一千八百元整，並記違規點數一點，逾期則依違反道路交通管理
    事件統一裁罰標準表及裁決書處罰主文裁處，於法並無不合等語。
二、本件受處分人甲○○則以：未收到罰單，不應該雙重罰款，爰聲明異議云云。
三、按汽車駕駛人，駕駛汽車有不遵守道路交通標誌、標線、號誌指示之情形，而本
    章各條無處罰之規定者，處新臺幣九百元以上一千八百元以下罰鍰；汽車駕駛人
    違反第六十條情形者，記違規點數一點；汽車有各項異動，不依規定申報登記者
    ，處汽車所有人新臺幣九百元以上一千八百元以下罰鍰，汽車所有人名稱、地址
    如有變更，均應向公路監理機關辦理登記。道路交通管理處罰條例第六十條第二
    項第三款、第六十三條第一項、第十六條與道路交通安全規則第二十三條分別定
    有明文。經查：本件受處分人甲○○所有之車號Ｂ七─○○五一號自用小客車，
    於九十一年九月四日八時五十五分許，在臺中市○○路與中工三路口處，因不遵
    守道路交通標線之指示之違規事實，經臺中市警察局交通警察隊員警以採證照片
    依法逕行舉發等情，非但為受處分人於異議狀所不爭執，並有逕行舉發違規通知
    單及裁決書各一紙在卷可稽，違規事實，堪以認定。再者，依法務部戶役政連結
    作業系統所提供之受處分人戶籍資料得知，其自八十二年十二月三十一日即遷入
    臺中市○○區○○里○鄰○○區○路八十二之二十號，至今未再遷出他址，原舉
    發機關依公路監理機關電腦資料留存之受處分人法定住址即前揭戶籍地址，經郵
    局掛號寄送該違規通知單無法送達而退回，乃依法辦理公示送達，此亦有交通部
    公路局臺中區○○○○○道路交通管理事件裁決書、郵局退回之信封、原舉發機
    關辦理公示送達之函件、公告等附卷足憑。是上開逕行舉發違反道路交通管理事
    件通知單，已經合法送達，可以認定，受處分人所辯，殊無可取。從而，原處分
    機關據以援引上開規定，裁處罰鍰新臺幣一千八百元整，並記違規點數一點，逾
    期則依裁決書處罰主文規定處罰，並無不當，本件異議為無理由，應予駁回。
四、據上論斷，應依道路交通管理處罰條例第八十七條、道路交通案件處理辦法第十
    九條，裁定如主文。
中      華      民      國      九十二      年    十    月    二十八    日
                                臺灣臺中地方法院交通法庭
                                    法  官  張清洲
右正本證明與原本無異。
如不服本裁定，應於送達後五日內，向本院提出抗告狀。
                                    書記官
中      華      民      國      九十二      年    十    月    二十八    日


司法院資訊處製作；財團法人民間司法改革基金會備份。
